zh-TW: 緊急照明運作模式: 混合式; 恆亮; 非恆亮; 持續性; 其他
fi: Hätävalaistuksen toimintatila: Yhdistetty; Kunnossapidetty; Ei-kunnossapidetty; Jatkuva; Muu
vi: Chế độ hoạt động của đèn chiếu sáng khẩn cấp: Hỗn hợp; Duy trì liên tục; Không duy trì liên tục; Liên tục; Khác
es: Modo de funcionamiento de la iluminación de emergencia: Combinado; Mantenido; Sin mantenimiento; Sostenido; Otros
pt-BR: Modo de operação da iluminação de emergência: Combinado; Permanente; Não permanente; Sustentado; Outro
sl-SI: Način delovanja zasilne razsvetljave: Kombinirano; Vzdrževano; Nevzdrževano; Trajnostni; Druga
lt-LT: Avarinio apšvietimo veikimo režimas: Mišrus; Prižiūrimas; Neprižiūrimas; Išlaikymas; Kita
el: Τρόπος λειτουργίας φωτιστικού έκτακτης ανάγκης: Συνδυαστικός; Διατηρείται; Δεν διατηρείται; Συνεχής; Άλλο
ru: Режим работы аварийного освещения: Комбинированный; Поддерживается; Не поддерживается; Совмещенный; Другой
bg-BG: Режим на работа на аварийно осветление: Комбинирано; Поддържано; Неподдържано; Непрекъснат режим; Друго
en: Emergency lighting operating mode: Combined; Maintained; Non-maintained; Sustained; Other
zh-CN: 应急照明的操作模式: 组合模式; 常亮模式; 非持续模式; 持续模式; 其他
nb: Driftsmodus for nødbelysning: Kombinert; Vedlikeholdt; Ikke-vedlikeholdt; Vedvarende; Annet
tr: Acil durum aydınlatması çalışma modu: Kombine; Sürekli mod; Sürekli olmayan mod; Sürekli; Diğer
it: Modalità di funzionamento dell'illuminazione di emergenza: Combinato; Mantenuto; Non mantenuto; Permanente; Altro
fr: Mode de fonctionnement de l’éclairage de secours: Combiné; Maintenu; Non maintenu; Continu; Autre
pl: Tryb pracy oświetlenia awaryjnego: Łączone; Tryb podtrzymany; Tryb niepodtrzymany; Ciągłe; Pozostałe
nl: Bedrijfsmodus van noodverlichting: Gecombineerd; Onderhouden; Niet onderhouden; Continu; Overig
sv: Driftsläge för nödbelysning: Kombinerad; Underhållen; Icke-underhållen; Oavbruten; Övrigt
sk-SK: Prevádzkový režim núdzového osvetlenia: Kombinovaná; Trvalé; Pri výpadku napájania; Podržané; Iné
ro-RO: Modul de funcționare a iluminatului de urgență: Combinat; Întreținut; Neîntreținut; Susținut; Altele
pt-PT: Modo de funcionamento da iluminação de emergência: Combinado; Mantido; Sem manutenção; Contínuo; Outro
ja: 非常照明動作モード: 混合; メンテナンス済み; メンテナンスなし; 持続式; その他
ko: 비상 조명 작동 모드: 복합형; 상시 점등형; 비상시 점등형; 유지형; 기타
hu: Vészvilágítás működési mód: Kombinált; Karbantartott; Nem karbantartott; Tartós; Egyéb
de: Betriebsmodus der Notbeleuchtung: Kombiniert; Gewartet; Nicht gewartet; Dauerhaft; Sonstiges
hr-HR: Način rada panik rasvjete: Kombinirano; Održavano; Neodržavano; Neprekinuto; Ostalo
th: โหมดการทำงานของไฟฉุกเฉิน: แบบผสม; เปิดสว่างตลอดเวลา; เปิดสว่างเฉพาะตอนไฟดับ; แบบยั่งยืน; อื่นๆ
da: Nødbelysnings driftstilstand: Kombineret; Vedligeholdt; Ikke-vedligeholdt; Vedvarende; Andet
cs: Provozní režim nouzového osvětlení: Kombinovaný; Trvale svítící; Pohotovostní; Trvalý; Jiný